nb: Sportsutstyr > Friluftsliv > Utendørsspill > Badminton > Fjærballer: Fjærballer; Syntetiske fjærballer
zh-TW: 體育用品 > 室外休閒 > 戶外遊戲 > 羽球 > 羽毛球用球: 羽毛球; 合成羽毛球
el: Αθλητικά είδη > Υπαίθριες δραστηριότητες αναψυχής > Παιχνίδια εξωτερικού χώρου > Μπάντμιντον > Φτερά μπάντμιντον: Φτερά φτερού μπάντμιντον; Συνθετικά φτερά μπάντμιντον
ru: Спортивные товары > Активный отдых на открытом воздухе > Игры на открытом воздухе > Бадминтон > Воланы: Перьевые воланы; Синтетические воланы
cs: Sportovní potřeby > Outdoorové aktivity > Zahradní a venkovní hry > Badminton > Badmintonové míčky: Péřové míčky; Syntetické míčky
sk-SK: Športový tovar > Exteriérové rekreakčné športy > Exteriérové hry > Bedminton > Bedmintonové košíky: Pierkové košíky; Syntetické košíky
hr-HR: Sportska oprema > Rekreacija na otvorenom > Igre na otvorenom > Badminton > Badminton loptice: Pernate badminton loptice; Sintetičke badminton loptice
pl: Sprzęt sportowy > Rekreacja na świeżym powietrzu > Gry na świeżym powietrzu > Badminton > Lotki: Lotki piórowe; Lotki syntetyczne
tr: Spor Malzemeleri > Açık Hava Etkinlikleri > Açık Hava Sporları > Badminton > Badminton Topları: Tüy Badminton Topları; Sentetik Badminton Topları
lt-LT: Sporto prekės > Poilsis lauke > Lauko žaidimai > Badmintonas > Skraidukai: Plunksniukai; Sintetiniai skraidukai
pt-BR: Artigos esportivos > Atividades ao ar livre > Jogos ao ar livre > Badminton > Petecas: Petecas de penas; Petecas sintéticas
sv: Sportartiklar > Utomhusaktiviteter > Utomhuslek > Badminton > Badmintonbollar: Fjäderbollar; Syntetiska badmintonbollar
es: Equipamiento deportivo > Actividades al aire libre > Juegos al aire libre > Bádminton > Plumas: Volantes de plumas; Volantes sintéticos
pt-PT: Artigos de desporto > Atividades recreativas no exterior > Jogos de exterior > Badminton > Volantes: Volantes de penas; Volantes sintéticos
it: Articoli sportivi > Ricreazione outdoor > Giochi all'aperto > Badminton > Volani: Volani piume; Volani sintetici
en: Sporting Goods > Outdoor Recreation > Outdoor Games > Badminton > Shuttlecocks: Feather Shuttlecocks; Synthetic Shuttlecocks
ja: スポーツ用品 > 屋外レクリエーション > 屋外ゲーム > バドミントン > バドミントンシャトル: フェザーバドミントンシャトル; 合成羽根バドミントンシャトル
zh-CN: 体育用品 > 户外休闲 > 户外游戏 > 羽毛球 > 羽毛球用球: 真羽毛羽毛球; 合成羽毛羽毛球
ko: 스포츠용품 > 야외 레크레이션 > 야외 놀이 > 배드민턴 > 셔틀콕: 깃털 셔틀콕; 인조 셔틀콕
bg-BG: Спортни стоки > Спортни занимания на открито > Игри на открито > Бадминтон > Перца: Перца от пера; Синтетични перца
vi: Dụng cụ thể thao > Giải trí ngoài trời > Trò chơi ngoài trời > Cầu lông > Quả cầu lông: Quả cầu lông bằng lông vũ; Quả cầu lông bằng lông tổng hợp
fi: Urheilutarvikkeet > Ulkoharrasteet > Ulkopelit > Sulkapallo > Sulkapallot: Sulkapallot aidoilla sulilla; Synteettiset sulkapallot
hu: Sportszerek > Szabadtéri kikapcsolódás > Szabadtéri játékok > Tollaslabda > Tollaslabdák: Toll-tollaslabdák; Szintetikus tollaslabdák
nl: Sportartikelen > Buitenrecreatie > Buitenspelen > Badminton > Badmintonshuttles: Veren badmintonshuttles; Synthetische badmintonshuttles
sl-SI: Športna oprema > Rekreacija na prostem > Igre na prostem > Badminton > Žogice za badminton: Perjanice; Sintetične perjanice
th: อุปกรณ์กีฬา > สันทนาการกลางแจ้ง > เกมกลางแจ้ง > แบดมินตัน > ลูกขนไก่: ลูกขนไก่จากขนสัตว์; ลูกขนไก่สังเคราะห์
da: Sportsartikler > Friluftsliv > Udendørsspil > Badminton > Fjerbolde: Fjerbolde af fjer; Syntetiske fjerbolde
de: Sportartikel > Outdoor-Aktivitäten > Spiele im Freien > Badminton > Federball: Naturfederbälle; Nylonbälle
ro-RO: Articole sportive > Recreere în aer liber > Jocuri în aer liber > Badminton > Fluturași: Fluturași cu pene; Fluturași sintetici
fr: Équipements sportifs > Loisirs de plein air > Jeux d'extérieur > Badminton > Volants de Badminton: Volants en plumes; Volants synthétiques